【裁判字號】    99,重訴,151
【裁判日期】    991007
【裁判案由】    侵權行為損害賠償
【裁判全文】
臺灣板橋地方法院民事判決             99年度重訴字第151號
原      告  甲○○
訴訟代理人  洪坤宏律師
            喬國偉律師
被      告  丁○○
訴訟代理人  王嘉斌律師
            周福珊律師
            賴玉梅律師
複代 理 人  乙  ○
被      告  丙○○
上列當事人間請求侵權行為損害賠償事件，經本院刑事庭裁定移
送前來（98年度交重附民字第27號），本院於民國99年9月23日
言詞辯論終結，判決如下：
    主  文
原告之訴及假執行之聲請均駁回。
訴訟費用由原告負擔。
    事  實 及 理  由
一、原告起訴主張：
  (一)被告丁○○為從事殯葬業務之人，緣台北縣新莊市○○街41
    巷3號因有人死亡，乃於民國97年10月27日下午約19時38分
    許駕駛車號5265-GX號自小貨車載送棺木至喪宅時，原本應
    注意汽車在設有禁止臨時停車標誌，標線處所不得臨時停車
    ，且臨時停車時，應依車輛順行方向緊靠道路右側，而依當
    時情形，於客觀上並無不能注意之情事，被告丁○○竟疏未
    注意將該車輛違規暫停於台北縣新莊市○○街與明中街41巷
    交岔路口標示紅線禁止停車之路段，致車頭朝向屋內，車尾
    凸出到車道上，另一被告丙○○則於同一時間，駕駛車牌號
    碼BX-2628號自用小客車，沿臺北縣新莊市○○街往公園路
    方向行駛，行經臺北縣新莊市○○街41巷口，本應注意汽車
    行駛於劃有行車分向線段，應遵守標線行駛，不得駛入來車
    之車道內，且依當時情形無不能注意之情事，竟疏未注意，
    違規跨越黃線行駛，適原告甲○○駕駛車號FZX-900號普通
    重型機車，沿對向車道行駛時，因閃避不及而擦撞斜向停放
    在路邊之被告丁○○所有車牌號碼5265-GX號自小貨車，至
    原告人車倒地，頭部再與跨分向線行駛而由被告丙○○所駕
    駛之車牌號碼BX-2628號自用小客車發生碰撞，原告並因而
    受有右側額葉顱內出血、右側額葉硬膜上出血、第六、七頸
    椎棘突骨折、顱骨骨折及癲癇等傷害。爰依民法第184條、
    185條請求被告2人對原告因此事故所受之損害連帶負賠償責
    任。
  (二)原告因本次車禍，造成腦部受傷併發癲癇，原工作已無法勝
    任，且以原告之學歷及工作經歷，亦無法從事簡單之內勤工
    作，符合勞工保險殘廢給付標準項目之4「精神遺存顯著障
    害，終身祇能從事輕便工作者」，殘廢等級為7，另依「各
    殘廢等級喪失或減少勞動能力比率表」所載，其喪失勞動能
    力之比率應為69.21%，又原告乃73年11月5日出生，參諸勞
    動基準法第53絛、第54條，自請退休年齡分別為55歲、工作
    25年以上及60歲，則自97年11月5日（車禍發生日期為97年
    10月27日，為計算便利，捨棄部分請求，自97年11月5日起
    算）起至原告之勞動年齡（60歲）屆至133年11月5日止，期
    間計36年。原告於車禍前年平均所得為新台幣（以下同）54
    萬元整，以霍夫曼計算式扣除中間利息併計算原告勞動能力
    減少比例69.21%被告應賠償原告勞動能力減少之損害計781
    萬7562元（年收入54萬元×損失比例69.21%×霍夫曼係數
    20.0000000)。原告正值壯年，因本件車禍造成腦部受傷併
    發癲癇，須終身以藥物控制病情且無法回復正常，終身須服
    藥控制病情，造成社會功能下降，原告為此傷害身心受創、
    痛苦不堪，終身無法抹滅，是請求200萬元之精神慰撫金。
  (三)爰依侵權行為損害賠償請求權之法律關係，聲明：1.被告丁○○、丙○○應連帶給付原告9,817,562元，及自起訴狀繕
    本送達翌日起至清償日止，按年息5%計算之利息。2.願供擔
    保請准宣告為假執行。
二、被告丙○○則以：
  (一)本件被告丙○○所駕駛之車輛並未碰撞原告倒地後之頭部之
    事實，有本件車禍鑑定報告及現場錄影帶暨勘驗筆錄附刑事
    卷可憑，而係原告因轉彎及閃避在被告丙○○所駕駛之車輛
    之前行駛之白色wish休旅車，向右大角度快速急偏而撞上斜
    停在路邊，車尾凸出道路邊線（紅線）之同案被告丁○○車
    輛後，機車及人均因慣性而向前衝出，人車均倒地，依原第
    一審刑事卷附現場錄影帶顯示及現場「道路交通事故調查報
    告表」之記載，由原告駕駛之機車撞及被告丁○○貨車車尾
    之點起算至機車刮地痕起點距離應超過五公尺，機車倒在自
    被告丁○○貨車車尾起算超過12公尺外，原告倒在自被告丁○○貨車車尾起算至血跡處約10公尺外，而原告倒地後，被
    告丙○○所駕駛之車輛才經過原告倒地後之位置且與原告頭
    部有相當距離，未碰撞原告之頭部或機車，則被告丙○○顯
    然無可歸責，且與本件車禍之發生沒有相當因果關係，而本
    件車禍鑑定報告亦認定被告丙○○非肇事因素。
  (二)本件被告丙○○沒有違反道路交通安全規則之行為，經被告
    丙○○刑事案所選任辯護人多次反覆勘驗該錄影光碟及至現
    場履勘，發現:
    1.現場係無騎樓、無行人專用道、未區○○○○道之以黃色
      虛線區隔之雙向共二線（即每一方向只有一線車道）狹窄
      老社區道路，且除了兩旁有路燈桿、招牌等突出物外，更
      因路燈桿而縮減車道寬度，兩旁平時均停有機車或汽車，
      即係在有限之路寬下，路燈桿、行人、機慢車、大小車輛
      共用一車道，道路狀況不佳，故車輛為免撞及路邊臨停同
      向汽車、機車及同向行人，車身需稍微跨黃色虛線（分向
      線）行駛，從而被告丙○○案發當日稍微跨越黃色虛線行
      駛，係牽就現場道路實況，非顯不妥當之行為。
    2.案發當日至原告倒地處，被告丙○○行駛之車道為下坡（
      反之原告行駛之車道為上坡），在被告丙○○車輛之
      前除有較高Wish休旅車約在一個多車身外前行外，右邊因
      有路燈桿縮減路面寬度，復有機車橫停路邊及另一同方向
      騎機車在前之騎士才臨停於車道右側，故被告丙○○及前
      行白色Wish休旅車在對向車道無車之狀況下，乃需稍微跨
      黃色虛線行駛，以免碰撞路邊障礙物及得以安全超越該同
      行之機車騎士。本件因該同方向在前行駛之機車騎士才臨
      停於車道右側，被告丙○○為安全超越該機車而駛越行車
      分向線（黃色虛線），符合道路交通安全規則第97條第1
      項第3款規定，即並未有違反道路交通安全規則即應在而
      未在車道內之行為（亦即被告丙○○並無原告98年11月24
      日刑事附帶民事訴訟起訴狀事實及理由二、所指違反道路
      交通安全規則第97條第1項第1、2款之行為），而且該跨
      越行為與本件車禍之發生無相當因果關係已如前述。
    3.原告當時車速較其他車輛尤其機車快，並原告因閃避路中
      併排之多位行人，而極靠近黃色行車分向線行駛，且案發
      當時係位於上坡正轉彎處，原告未開頭燈（由錄影光碟可
      知：斯時其他車輛含機車均已開大燈行駛，足見當時天色
      已昏暗，視線不佳），且應係甫轉彎，即發現對向白色
      Wish休旅車，故原告急於閃避該休旅車，加之因未開大燈
      未掌握好閃避被告丁○○貨車車尾之安全距離，致機車把
      手勾到被告丁○○車尾，因而倒地，故原告甲○○機車之
      倒地與於甲○○撞及丁○○車子當時，還在該撞擊點十公
      尺外之被告丙○○所駕駛之車輛無關。
  (三)原告主張請求賠償之金額共計981萬7,562元，包括減少勞動
    力781萬7,562元，及精神慰撫金200萬元，惟：
    1.就減少勞動力部分，原告主張其殘廢等級為7，惟僅空言
      主張，並未能提出其確實符合殘廢等級為7之明確證明，
      亦未提出所謂霍夫曼係數為20.0000000之證明，逕為請求
      已屬無據；至於其所提出證物三「伍億工程行證明書影本
      」證明原告所謂平均年所得為54萬元等部分，經查該憑證
      為影本，且僅為私文書，被告否認其真正，該憑證顯不足
      為原告有利主張之依據。
    2.就精神慰撫金部分，原告同亦未能舉證，僅空言稱其必須
      終身服藥（無任何證明），身心受創、痛苦不堪，終身無
      法抹滅等，逕為請求高達200萬之金額，亦屬過高而無依
      據等語置辯。
  (四)答辯聲明：
    1.原告之訴及其假執行之聲請均駁回。
    2.如受不利判決，願提供擔保，請准免為假執行。
三、被告丁○○則以：
  (一)查本件原告起訴所稱案發時停放在台北縣新莊市○○街41巷
    附近之車號5265-GX號自小貨車，乃係「劉益森壽板鮮花殯
    儀有限公司」（下稱劉益森公司）所有，案發當天由劉益森
    公司所僱用之工人吳進成駕駛車輛載運棺木、殯葬相關物品
    及被告  丁○○等工作人員，至台北縣新莊市○○街41巷3號
    工作，到達現場後，被告丁○○負責幫忙處理死者遺體及入殮
    等事宜，因此駕車或停放車輛等行為乃係訴外人吳進成所為，
    而本件既係吳進成將系爭自用小貨車停放於臺北縣新莊市○○
    街41巷巷口，與被告丁○○無關，此業經證人林森泉於原審中
    證述屬實，因此本件縱認原告受傷之事實與違規停放自小貨車
    乙事有關（此僅為假設語氣，並非自認），亦屬訴外人吳進成
    之過失行為所致，而與被告丁○○無涉，原告請求被告丁○○
    依民法第184條及第185條規定負損害賠償責任，顯屬無據。
  (二)次查，吳進成在本件繪有紅色實線之禁止臨時停車處停車，
    固係違反道路交通安全規則之行為無訛。惟吳進成停車後該
    路段所餘柏油路面寬度是否不足供其他車輛通行？該路段往
    來車輛是否可清楚看見吳進成所停放之上開車輛？該路段往
    來車輛之駕駛人是否有足夠之時間及能力因應吳進成違規停
    車之情形，而採行繞越、減速及靠邊行駛等適當之措施而為
    安全通過？吳進成違規停車之行為是否必致其他往來車輛會
    車時不能避碰之情形？尚有疑義，台灣省台北縣區車輛行車
    事故鑑定委員會北縣鑑字第971757號鑑定意見及台灣省車輛
    行車事故覆議鑑定委員會覆議字第0986203406號覆議意見書
    ，亦認為吳進成違規停車行為與本件事故無關，原告以系爭
    自小貨車停放於繪有紅色實線之處所，逕謂吳進成停放車輛
    行為有過失且與本件事故發生有因果關係，實屬率斷!
  (三)再者，本件車禍之發生，實係因原告未盡注意義務，高速行
    駛於巷弄內，又不當閃避致其向右大轉向時其機車把手不慎
    擦撞自小貨車車尾所致，倘無原告未盡注意義務之情形存在
    ，本件車禍即不必然發生。依本件案發時所存在之一切事實
    為客觀之事後審查，足認在一般情形下，即便有與吳進成相
    同之違規停車情形存在者，尚不必皆發生本件車禍之結果，
    故吳進成違反道路交通安全規則之行為，與發生車禍並肇致
    原告受傷之結果並不相當，應認係偶然之事實，其行為與結
    果間無相當因果關係。因此，吳進成在該處停車純屬違反道
    路交通管理之行為，縱應負行政上之責任，與過失責任無涉
    ，前揭鑑定意見及覆議意見均同此見解，原告主張被告應負
    侵權行為損害賠償責任云云，益顯無據。
  (四)退萬步言，縱認被告應負損害賠償責任，原告請求之金額亦
    顯無理由，分述如后：
    1.被告否認原告所受之傷害符合勞工保險殘廢給付標準項目
      之4「精神遺存顯著障害，終身祇能從事輕便工作者」之
      第七等級殘廢。
    2.被告否認勞工保險殘廢等級第七級之傷害所喪失之勞動能
      力比率為69.21%。
    3.被告否認原告事故前年平均所得為54萬元，亦否認證物三
      之真正。
    4.原告請求之精神慰撫金過高，與兩造學、經歷及身分、地
      位及經濟能力不符等語置辯。
  (五)答辯聲明：
    1.原告之訴及其假執行之聲請均駁回。
    2.如受不利判決，願提供擔保，請准免為假執行。
四、查原告主張於上揭時地騎乘FZX-900號機車，擦撞違規停放
    於劃有紅線交岔路口之車號5265-GX號自小貨車車尾，致人
    車倒地，因而受有顱內出血及癲癇等傷害之事實，已據被告
    所不爭（見本院卷第100頁、101頁，99年9月23日言詞辯論
    筆錄），並有本院98年度交易字第685號刑事卷中之台灣板
    橋地方法院98年度偵字第12245號偵查卷宗影本，所附道路
    交通事故調查報告表、現場照片、診斷證明書等件為證，足
    認真實。原告主張係被告丁○○駕駛將車號5265-G X號自小
    貨車斜向停放於劃有紅線之交岔路口，致車尾突出於車道，
    原告騎乘機車閃避不及擦撞該自小貨車車尾而人車倒地，原
    告倒地後頭部復遭對向由被告丙○○所駕駛，違規跨越分向
    線行駛之車號BX-2628號自用小客車撞及，因而受有上揭傷
    害等情。被告丁○○則否認係其駕駛停放該自小貨車，而辯
    稱係嗣已死亡之吳進成駕駛，與其無涉等語。被告丙○○則
    辯稱：伊所駕自小客車並未碰撞已倒地之原告，原告人車倒
    地係先為閃避伊前方不詳車號之白色休旅車，致向右偏駛擦
    撞違規停放該自小貨車尾所致，被告丙○○並無過失，原告
    所受傷害亦與被告丙○○略為跨越分向線行駛並無因果關係
    等語，被告二人復均抗辯原告求償減少勞動能力損害尚非屬
    實，且精神慰撫金過高等情，則本件首應審究者乃為：(1)本
    件車禍發生與車號5265-G X號自小貨車，在劃有紅線之交岔
    路口違規停放有無因果關係？被告丁○○是否係駕駛停放該
    自小貨車之人？(2)被告丙○○駕駛BX-2628號自用小客車行
    經該處與本件車禍發生有無因果關係，是否應負過失責任？
五、本件車禍發生與違規停放在劃有紅線之交岔路口之車號5265
    -G X號自小貨車有相當因果關係，但被告丁○○並非係駕駛
    停放該自小貨車之人。
  (一)查依上揭道路交通事故調查報告表現場圖、現場照片所示，
    系爭車號5265 -GX號自小貨車係斜向停放於台北縣新莊市○○街與明中街41巷之三岔路口，該路口並劃設紅線，其車頭
    朝內，車尾則突出佔用部分明中街道路路面，並為被告所不
    爭，是上開違規停放之車號5265 -GX號自小貨車，其車尾既
    突出佔用部分明中街路面，客觀上即有影響明中街車流行駛
    之安全性已明。而本院經當庭勘驗原告提出之系爭交岔路口
    之監視錄影光碟結果：「車禍發生當時，原告機車係先靠近
    沿明中街分向線（虛黃線）在自己車道行駛，而對向一輛不
    詳車號白色休旅車則車身左側大幅跨越虛黃線而佔用對向車
    道行駛，雙方車輛即將會車時即分別向右閃避，該不詳車號
    白色休旅車即向右駛回自己車道，原告機車則大角度直接向
    右偏駛，致擦撞路邊違規停放車號5265 -GX號自小貨車突出
    路面之後車尾，因而人車倒地，原告機車倒地後頭朝路中心
    黃色虛線，且靠近行駛中之被告丙○○駕駛紅色自用小客車
    之左後車輪，但未見二者有接觸。而被告丙○○駕駛之自用
    小客車雖係在該不詳車號白色休旅車後方行駛，且左側車身
    亦略有略跨越分向線行駛，但原告機車因閃避該不詳車號白
    色休旅車而向右直接偏駛擦撞違規停車之車號5265 -GX號自
    小貨車致人車倒地時，被告丙○○駕駛之自用小客車則尚未
    駛至肇事倒地之地點。」而原告於上開刑事案件審理時亦當
    庭證稱：「當時我下班回家，往省道方向回去，先看到有一
    群人，我想說先繞過那群人，繞過之後才看到對向來車跨越
    路中心黃線，我就往我的右側避，當我往右側避時發現劉車
    欣的車子的時候，又發現我的左側有筱娟的車子越黃線行駛
    ，當我要閃避我的右側丁○○車子時已經來不及了，就往丁○○的車子左後角撞上。」（見上開刑事卷影本第237頁）
    。足見系爭車禍發生原因乃係因在被告丙○○前方行駛之不
    詳車號白色休旅車跨越分向線行駛，而對向原告機車為閃避
    路中人群亦先左偏靠近沿虛黃線行駛，兩車交會時，該不詳
    車號白色休旅車及原告機車即分別向右偏閃，惟因原告機車
    向右偏閃角度過大致擦撞該違規於交岔路停車之車號5265
    -GX 號自小貨車車尾致人車倒地。原告機車倒地後，在該不
    詳車號白色休旅車後方行駛之被告丙○○自用小客車始行駛
    至對向原告已人車倒地之肇事地點。是系爭三岔路口既係劃
    設紅線而禁止停車，本即係為考量車流複雜而應保持道路淨
    空，該車號5265 -GX號自小貨車竟以斜向停放佔用部分道路
    路面之方式停車，依一般客觀情形，苟無該車號5265 -GX號
    自小貨車違規停車佔用部分路面，原告為閃避跨越虛黃線行
    駛之不詳車號白色休旅車，自可有相當餘裕空間以供避讓而
    不致發生擦撞人車倒地情事，足認該車號5265 -GX號自小貨
    車違規停車，顯與本件原告發生車禍受傷有相當因果關係甚
    明。
  (二)復查該車號5265 -GX號自小貨車係劉益森公司所有，有卷附
    車籍資料附於上開刑事卷第230頁背面可按，而被告丁○○
    僅係劉益森公司之負責人，亦有劉益森公司變更登記表在卷
    可憑（本院卷第87頁），而公司與其負責人在法律上乃人格
    相互獨立，是原告主張被告丁○○係系爭車號5265 -GX號自
    小貨車之所有人，自屬有誤。而被告丁○○已抗辯伊並非駕
    駛車號5265 -GX號自小貨車之人，而係由吳進成駕駛停放等
    情，並據證人林森泉即被告丁○○前往處理喪葬事宜之喪家
    於刑案審理時證稱：「（問：他們車來要下棺木的時候，車
    子（按即車號5265 -GX號自小貨車）停在哪裡？）停在41巷
    巷子裡頭3號家門口」「（問：後來車子有移動嗎？）因為
    我們家是無尾巷，後面沒有辦法進出，後面有人家車子要進
    出，所以下了棺木之後他們有移車」「（問：下了棺木之後
    ，去移動車子的人是丁○○嗎？）沒有，丁○○那時候在幫
    我爸爸整理遺體」「（問：所以你的意思，當時移車的人不
    是丁○○？）不是，是他的工作人員」（見上開刑事卷影本
    第239頁），足見被告丁○○辯稱並非伊駕駛車號5265 -GX
    號自小貨車停車，而係嗣已死亡之員工吳進成等情，應屬實
    在。而被告丁○○雖係劉益森公司之負責人，但該車號5265
    -GX號自小貨車原係停放在台北縣新莊市○○街41巷3號喪家
    門口，係因該巷鄰人車輛須出入，始行由吳進成駕駛移動車
    輛，而被告丁○○當時既在屋內忙於從事整理遺體入殮事宜
    ，已據證人林森泉證述如前，就此臨時須出外移動車輛之突
    發情形，衡情被告丁○○並無當場指示吳進成應如何或至何
    處停車之機會，而應係吳進成自行決定將該車違規停放於明
    中街41巷口，原告又迄未舉證證明被告丁○○有何指示吳進
    成將車違規停放該處之事實，自難謂被告丁○○就該車號
    5265-GX號自小貨車之違規停放，有何應注意能注意而未注
    意之過失可言。又被告丁○○僅係劉益森公司之負責人，則
    被告丁○○辯稱吳進成應係劉益森公司所僱用，而非被告丁○○個人所僱用，應屬可信，被告丁○○個人自無依民法第
    188條僱用人連帶責任之餘地可言，併予指明。
六、被告丙○○駕駛BX-2628號自用小客車與本件車禍發生並無
    因果關係存在，而無過失責任。
  (一)承前斷論，本件原告因閃避跨越虛黃線行駛之不詳車號白色
    休旅車，致擦撞路邊違規停放車號5265 -GX號自小貨車突出
    路面之後車尾，因而人車倒地，原告機車倒地後頭朝路中心
    黃色虛線，且靠近行駛中之被告丙○○駕駛紅色自用小客車
    之左後車輪，但未見二者有接觸。而被告丙○○駕駛之自用
    小客車雖係接續在該不詳車號白色休旅車後方行駛，且左側
    車身亦略有略跨越分向線行駛，但原告機車因閃避該不詳車
    號白色休旅車而向右偏駛擦撞違規停車之車號5265 -GX號自
    小貨車致人車倒地時，被告丙○○駕駛之自用小客車則尚未
    駛至肇事原告機車倒地之地點，已如前述，則被告丙○○車
    身雖亦略有跨越分向線行駛，但於被告丙○○車輛尚未駛至
    時，原告為閃避被告丙○○車前方之跨越分向線行駛不詳車
    號白色休旅車，即已開始先向右偏駛致擦撞違規停車之車號
    5265 -GX號自小貨車而倒地，足見造成原告機車向右偏駛原
    因乃係該不詳車號白色休旅車，而與在後方之被告丙○○車
    輛行駛動向無關。蓋依一般客觀情形，苟被告丙○○並未在
    該不詳車號白色休旅車後方行駛，原告仍會因閃避該不詳車
    號白色休旅車而向右偏駛致生擦撞違規停車之車號5265 -GX
    號自小貨車而人車倒地，足認被告丙○○車輛在後行駛自與
    本件車禍發生並無相當因果關係，自難徒以被告丙○○車輛
    在後亦有略跨越分向線行駛，即謂被告丙○○就本件車禍發
    生原因亦有因果關係。至原告於上揭刑案事件時證稱「當我
    往右側避時發現劉車欣的車子的時候，又發現我的左側有丙○○的車子越黃線行駛，當我要閃避我的右側丁○○車子時
    已經來不及了，就往丁○○的車子左後角撞上。」，惟揆之
    前開路口監視錄影光碟勘驗結果所示，原告係為閃避不詳車
    號白色休旅車，先大角度右偏直接擦撞車號5265 -GX號自小
    貨車而人車倒地，當時被告丙○○駕駛之自用小客車則尚未
    駛至，原告機車並無向右偏駛後有何向左駛回道路中心之動
    作。足見原告當時並未因閃避該不詳車號白色休旅車後，又
    因為再閃避被告丙○○車輛而再向右偏駛或欲向左駛回而無
    空間向左駛回道路中心情形，而係為閃避該不詳車號白色休
    旅車因直接向右偏駛角度過大，始發覺無從閃避車號5265-G
    X號自小貨車尾致生擦撞。且車號5265-GX號自小貨車尾僅係
    佔用小部分路面，當時被告丙○○駕駛之自用小客車既尚未
    駛至，原告於明中街路面仍有相當空間可供行駛，苟非原告
    機車向右偏駛角度過大，原告機車如操作得當，仍得閃避通
    過，是被告丙○○駕駛之自用小客車當時既尚未駛至，足認
    原告並非因被告丙○○駕駛之自用小客車駛至，而為閃避被
    告丙○○車輛致其無處偏閃違規停車車號5265-GX號自小貨
    車尾始生碰撞。而被告丙○○駕駛之自用小客車尚未駛至時
    ，原告機車既已先行因擦撞倒地，被告丙○○車輛又未與原
    告身體或其機車接觸，自難謂被告丙○○事後略跨越分向線
    行駛之駕駛行為與原告先前因閃避該不詳車號白色休旅車而
    與車號5265-GX號自小貨車尾擦撞而受傷有何因果關係可言
    。原告上開陳述既與車禍當時路口監視錄影光碟勘驗結果不
    符，其主張自不足採，自不能認被告丙○○就本件車禍發生
    有何因果關係或過失可言。
七、綜上所述，本件車禍發生與違規停放在劃有紅線之交岔路口
    之車號5265-G X號自小貨車固有相當因果關係，但被告丁○○並非係駕駛停放該自小貨車之人，且原告亦不能證明被告
    丁○○有何指示已死亡之訴外人吳進成將該車違規停放該處
    之過失行為，自無從認被告丁○○就此有何過失可言。另造
    成原告機車向右偏駛致與車號5265-GX號自小貨車擦撞之原
    因，乃係原告為閃避大幅跨越分向線行駛之不詳車號白色休
    旅車，而與在該白色休旅車後方行駛之被告丙○○駕駛自小
    客車並無因果關係，原告機車與違規停永車號5265-GX號自
    小貨車擦撞倒地後，被告丙○○駕駛之自用小客車始行駛至
    對向肇事地點，並未與原告身體或倒地機車發生碰撞或接觸
    ，亦難謂被告丙○○就本件車禍發生有何過失可言。從而原
    告本於共同侵權行為損害賠償之法律關係，求為判決被告應
    連帶給付原告9,817,562元，及自起訴狀繕本送達翌日起至
    清償日止，按年息5%計算之利息，為無理由，應予駁回。其
    假執行之聲請亦因敗訴而失所依附，應併予駁回。
八、本件判決基礎事證已臻明確，兩造其餘有關減少勞動能力等
    損害賠償真實與否之攻擊防禦方法並所援用之證據，已與判
    決結果不生影響，爰無再予一一論述之必要，併予敘明。
九、結論：本件原告之訴為無理由，並依民事訴訟法第78條判決
    如主文。
中    華    民    國    99    年    10   月    7     日
                  民事第二庭    法  官  朱耀平
以上正本，係照原本作成。
如對本判決上訴，須於判決送達後20日內向本院提出上訴狀。如
委任律師提起上訴者，應一併繳納上訴審裁判費。
中    華    民    國    99    年    10   月    7     日
                                書記官  林珊慧

司法院資訊處製作；財團法人民間司法改革基金會備份。
